### ARGENEDIS ANDRÉS

# **ALVAREZ CUETO**

ANALISTA DESARROLLADOR DE SISTEMAS DE INFORMACIÓN



### **FORMACIÓN**

#### **INGENIERO DE SISTEMAS**

CORPORACIÓN UNIFICADA NACIONAL DE EDUCACIÓN SUPERIOR | 8VO SEMESTRE

# ANALISTA DESARROLLADOR DE SISTEMAS DE INFORMACIÓN

Servicio nacional de aprendizaje -SENA

#### **HABILIDADES**

- Creativo
- Facilidad de aprendizaje
- Mejora de procesos
- Desarrollo de software
- Capacitación de personal y usuarios

# **TECNOLOGÍAS**

- Git
- Lambda
- GitFlow
- SonarQube
- Azure
- Codeigniter
- Jira
- Api Gateway
- Laravel
- TypeScript
- NodeJS
- · NOGCS.
- NestJS
- VueJS
- Postgres
- MySql
- Docker
- Swagger
- Serverless

## **IDIOMAS**

Español: Nativo Ingles: A1

## **SOBRE MÍ**

Desarrollador web comprometido con la investigación, capacidad de trabajo bajo presión, proactivo, liderazgo y el trabajo en equipo. Persona activa, dinámica, responsable y con facilidad para las relaciones personales. Puedo desarrollar cualquier labor o función asignada con la mayor eficacia del caso. Me desenvuelvo bien tanto en equipos como individualmente

### **EXPERIENCIA**

#### **THOMAS GREG & SON S.A.S**

#### Ingeniero desarrollo III | FEB 2023 - ACTUALMENTE

NodeJS - Postgres - Sequalize - Swagger - AzureDevOps - Vue Js - JWT - Servicios REST JSON - Scrum - TypeScript - Docker - Spring Boot

#### **BITS AMERICAS**

#### Desarrollador Semi senior I | NOV 2022 - FEB 2023

NodeJS - Nest JS - AWS - Lambda - Serverless -Swagger - Jira - Servicios REST JSON - Scrum

#### **THOMAS GREG & SON S.A.S**

#### Ingeniero desarrollo I | MAR 2022 - NOV 2022

NodeJS - MySql - Sequalize - Swagger -AzureDevOps - Jira - Vue Js - Mongo DB -JWT -Servicios REST JSON - Scrum

#### **FACTORY INTEGRATED LOGISTICS**

Lider sistemas regional | MAR 2021 - OCT 2021

Laravel - VueJS - MySql

#### **FREELANCE**

#### Desarrollador FullStack | MAR 2019 - FEB 2021

NodeJS - Firebase - MongoDB - VueJS -WordPress - Laravel - Angular

#### FUNDACIÓN GRUPO DE ESTUDIO BARRANQUILLA

Desarrollador WEB | MAY 2018 - NOV 2018

Codeigniter - SQL Server - Laravel